nb: Hjem og hage > Kjøkken og spiserom > Tilbehør til kjøkkenapparater > Tilbehør til utendørsgriller > Grillbriketter: Binchotan-kull; Grillbriketter; Kokosnøttskall-kull; Kullklumper; Thaikull
th: บ้านและสวน > ห้องครัวและการรับประทานอาหาร > อุปกรณ์เครื่องใช้ในครัว > อุปกรณ์ปิ้งย่างกลางแจ้ง > ถ่านบาร์บีคิวแบบกลม: ถ่านบินโจตัน; ถ่านหินกลม; ถ่านกะลามะพร้าว; ถ่านไม้เนื้อแข็ง; ถ่านไทย
zh-CN: 家居与园艺 > 厨房/餐厅 > 厨房电器配件 > 户外烤炉配件 > 烧烤煤球: 备长炭; 煤球; 椰壳炭; 木炭块; 泰国木炭
fr: Maison et jardin > Arts de la table et arts culinaires > Accessoires petit électroménager > Accessoires de gril d’extérieur > Briquettes pour barbecue: Charbon Binchotan; Briquettes de charbon de bois; Charbons de noix de coco; Charbon en morceaux; Charbons Thai
cs: Dům a zahrada > Kuchyně a jídelny > Kuchyňské spotřebiče – příslušenství > Venkovní grily – příslušenství > Brikety na grilování: Uhlí Binchotan; Brikety z dřevěného uhlí; Dřevěné uhlí z kokosových skořápek; Dřevěné uhlí; Thajské uhlí
tr: Ev ve Bahçe > Mutfak ve Yemek > Mutfak Aleti Aksesuarları > Bahçe Izgarası Aksesuarları > Barbekü Briketleri: Binchotan Kömürü; Mangal Kömürleri; Hindistan Cevizi Kabuğu Kömürü; Parça Kömür; Tay Kömürleri
de: Heim & Garten > Küche & Esszimmer > Zubehör für Küchengeräte > Außengrillzubehör > Grillbriketts: Binchotan-Holzkohle; Holzkohle; Kokosnussschalenkohle; Stückkohle; Thailändische Kohle
ro-RO: Casă și grădină > Bucătărie și sufragerie > Accesorii pentru electrocasnice de bucătărie > Accesorii pentru grătar în aer liber > Brichete pentru grătar: Cărbune Binchotan; Brichete de cărbune; Cărbune din coajă de nucă de cocos; Cărbuni sub formă de bulgări; Cărbune thailandez
it: Casa e giardino > Cucina e pranzo > Accessori strumenti cucina > Accessori grigliata esterni > Bricchette per barbecue: Carbone Binchotan; Bricchette di carbone; Carboncini di guscio di cocco; Carboni in pezzi; Carboncini tailandesi
ko: 가정/원예 용품 > 주방/식탁 > 주방가전 부대용품 > 야외용 그릴 부대용품 > 바베큐 조개탄: 비장탄; 숯; 코코넛 껍질 숯; 참숯; 태국 숯
da: Hjem og have > Køkken og spisestue > Køkkenapparater – tilbehør > Udendørsgrill – tilbehør > Grillbriketter: Trækul; Grillbriketter; Kokosnøddetrækul; Kulstykker; Thai-kul
lt-LT: Namai ir sodas > Virtuvė ir valgomasis > Virtuvės prietaisų priedai > Lauko kepsninių priedai > Kepsninių briketai: Binchotan medžio anglis; Medžio anglies briketai; Kokosų kevalo anglys; Biri medžio anglis; Tailandietiška medžio anglis
pt-BR: Casa e jardim > Produtos de cozinha e aparelhos de jantar > Acessórios para eletrodomésticos de cozinha > Acessórios para churrasqueira externa > Briquetes para churrasco: Carvão de Binchotan; Briquetes de carvão vegetal; Carvão de casca de coco; Carvões em pedaços; Carvões tailandeses
zh-TW: 居家和庭園 > 廚房與餐廳 > 廚房電器配件 > 戶外烤肉器具 > 烤肉煤球: 備長炭; 烤肉用木炭; 椰殼炭; 塊狀木炭; 竹炭
sv: Hem och trädgård > Kök och matsal > Tillbehör till köksapparater > Tillbehör till utomhusgrillar > Grillbriketter: Binchotan-kol; Kolbriketter; Kokosnötskol; Träkol i klumpar; Thai-kol
ja: ホーム・ガーデン > キッチン・ダイニング > キッチン家電関連用品 > バーベキューグリル関連用品 > バーベキュー練炭: 備長炭; 豆炭; ココナッツ殻炭; 塊炭; タイ木炭
pl: Dom i ogród > Kuchnia i jadalnia > Akcesoria do sprzętów kuchennych > Akcesoria do grilla na zewnątrz > Brykiety do grilla: Węgiel drzewny Binchotan; Brykiety węglowe; Brykiet z łupin kokosa; Węgiel drzewny bryłowy; Tajski węgiel drzewny
hu: Otthon és kert > Konyha és étkező > Konyhaigép-kiegészítők > Kültérigrill-kiegészítők > Grillezőbrikettek: Binchotan faszén; Faszén brikettek; Kókuszhéj faszén; Darabos faszén; Thai faszén
bg-BG: Дом и градина > Кухня и трапезария > Аксесоари за кухненски уреди > Аксесоари за грил на открито > Брикети за барбекю: Бинчотан въглища; Дървени въглища; Въглища от кокосови черупки; Въглища на бучки; Тайландски въглища
el: Σπίτι & κήπος > Κουζίνα & τραπεζαρία > Αξεσουάρ οικιακών συσκευών > Αξεσουάρ εξωτερικών ψησταριών > Μπρικέτες ψησταριάς: Κάρβουνα Binchotan; Μπρικέτες ξυλάνθρακα; Κάρβουνα από κέλυφος καρύδας; Κάρβουνα σε κύβους; Κάρβουνα Ταϊλάνδης
en: Home & Garden > Kitchen & Dining > Kitchen Appliance Accessories > Outdoor Grill Accessories > Barbecue Briquettes: Binchotan Charcoal; Charcoal Briquettes; Coconut Shell Charcoals; Lump Charcoals; Thai Charcoals
ru: Дом и сад > Кухня и сервировка стола > Аксессуары для кухонной техники > Аксессуары для уличных грилей > Уголь для барбекю: Уголь бинчотан; Брикеты древесного угля; Уголь из скорлупы кокосовых орехов; Кусковой древесный уголь; Тайский древесный уголь
sk-SK: Dom a záhrada > Kuchyňa a jedáleň > Príslušenstvo pre kuchynské spotrebiče > Príslušenstvo pre externé grily > Grilovacie brikety: Drevené uhlie Binchotan; Brikety z dreveného uhlia; Drevené uhlie z kokosových škrupín; Kusy dreveného uhlia; Thajské drevené uhlie
sl-SI: Dom in vrt > Kuhinja in jedilnica > Dodatki za kuhinjske aparate > Dodatki za zunanje žare > Briketi za žar: Oglje Binchotan; Briketi lesnega oglja; Oglje iz kokosovih lupin; Oglje v kosmičih; Tajsko oglje
pt-PT: Casa e jardim > Cozinha e refeições > Acessórios de aparelhos domésticos > Acessórios para grelhador de exterior > Briquetes para churrasco: Carvão Binchotan; Briquetes de carvão; Carvão vegetal de casca de coco; Pedaços de carvão; Carvão tailandês
fi: Koti ja puutarha > Keittiö ja ruokailu > Keittiölaitteiden lisätarvikkeet > Ulkokäyttöisten grillien lisätarvikkeet > Grillibriketit: Binchotan-hiilet; Hiilibriketit; Kookoshiilet; Palahiili; Thai-hiili
es: Casa y jardín > Cocina y comedor > Accesorios para aparatos de cocina > Accesorios para barbacoas > Briquetas para barbacoa: Carbón Binchotan; Briquetas de carbón; Carbones de cáscara de coco; Carbones en trozos; Carbones tailandeses
nl: Huis en tuin > Keuken en eetkamer > Accessoires voor keukenmachines > Accessoires voor barbecues > Briketten voor barbecues: Binchotan-houtskool; Houtskoolbriketten; Kokoshoutskool; Klomphoutskool; Thaise houtskool
vi: Nhà và vườn > Phòng bếp và phòng ăn > Phụ kiện đồ dùng nhà bếp > Phụ kiện nướng ngoài trời > Than nướng: Than Binchotan; Bánh than; Than gáo dừa; Than cục; Than Thái
hr-HR: Dom i vrt > Kuhinja i blagovaonica > Pribor za kuhinjske aparate > Pribor za vanjski roštilj > Briketi za roštilj: Binchotan ugljen; Briketi od ugljena; Ugljen od kokosovih ljuski; Drveni ugljen; Tajlandski ugljen